Config:
  hfst:
    Gen: ../../../src/generator-dict-gt-norm.hfst
    Morph: ../../../src/analyser-dict-gt-norm.hfst
  xerox:
    Gen: ../../../src/generator-dict-gt-norm.xfst
    Morph: ../../../src/analyser-dict-gt-norm.xfst
    App: lookup

Tests:

  Noun - alge: # ok ALGE
    alge+N+Sg+Nom:  alge
    alge+N+Sg+Gen:  aˊlge
    alge+N+Sg+Acc:  aˊlge
    alge+N+Sg+Ill:  aalgan
    alge+N+Sg+Loc:  algeest
    alge+N+Sg+Com:  olgijn
    alge+N+Sg+Abe:  aˊlgettáá
    alge+N+Ess:  algen
    alge+N+Par:  alged
    alge+N+Pl+Nom:  aˊlgeh
    alge+N+Pl+Gen:  [oolgij, oˊlgij]
    alge+N+Pl+Acc: oolgijd
    alge+N+Pl+Ill:  olgijd
    alge+N+Pl+Loc:  oolgijn
    alge+N+Pl+Com:  oˊlgijguin
    alge+N+Pl+Abe:  oˊlgijttáá

  Noun - alme: # ok ALGE
    alme+N+Sg+Nom:  alme
    alme+N+Sg+Gen:  aˊlme
    alme+N+Sg+Acc:  aˊlme
    alme+N+Sg+Ill:  aalman
    alme+N+Sg+Loc:  almeest
    alme+N+Sg+Com:  olmijn
    alme+N+Sg+Abe:  aˊlmettáá
    alme+N+Ess:  almen
    alme+N+Par:  almed
    alme+N+Pl+Nom:  aˊlmeh
    alme+N+Pl+Gen:  [oolmij, oˊlmij]
    alme+N+Pl+Acc:  oolmijd 
    alme+N+Pl+Ill:  [oolmijd, olmijd] # oolmijd hardcoded
    alme+N+Pl+Loc:  oolmijn
    alme+N+Pl+Com:  oˊlmijguin
    alme+N+Pl+Abe:  oˊlmijttáá

  Noun - aske: # ok ALGE
    aske+N+Sg+Nom:  aske
    aske+N+Sg+Gen:  aˊske
    aske+N+Sg+Acc:  aˊske
    aske+N+Sg+Ill:  aaskan
    aske+N+Sg+Loc:  askeest
    aske+N+Sg+Com:  oskijn
    aske+N+Sg+Abe:  aˊskettáá
    aske+N+Ess:   asken
    aske+N+Par:  asked
    aske+N+Pl+Nom:  aˊskeh
    aske+N+Pl+Gen:  [ooskij, oˊskij]
    aske+N+Pl+Acc:  ooskijd
    aske+N+Pl+Ill:  oskijd
    aske+N+Pl+Loc:  ooskijn
    aske+N+Pl+Com:  oˊskijguin
    aske+N+Pl+Abe:  oˊskijttáá

  Noun - pispe: #ok ALGE
    pispe+N+Sg+Nom:  pispe
    pispe+N+Sg+Gen:  piˊspe
    pispe+N+Sg+Acc:  piˊspe
    pispe+N+Sg+Ill:  piispán
    pispe+N+Sg+Loc:  pispeest
    pispe+N+Sg+Com:  pispijn
    pispe+N+Sg+Abe:  piˊspettáá
    pispe+N+Ess:  pispen
    pispe+N+Par: pisped
    pispe+N+Pl+Nom:  piˊspeh
    pispe+N+Pl+Gen:  [piispij, piˊspij]
    pispe+N+Pl+Acc:  piispijd
    pispe+N+Pl+Ill:  pispijd
    pispe+N+Pl+Loc:  piispijn
    pispe+N+Pl+Com:  piˊspijguin
    pispe+N+Pl+Abe:  piˊspijttáá

  Noun - olbe: # ok ALGE
    olbe+N+Sg+Nom:  olbe
    olbe+N+Sg+Gen:  oˊlbe
    olbe+N+Sg+Acc:  oˊlbe
    olbe+N+Sg+Ill:  oolbán
    olbe+N+Sg+Loc:  olbeest
    olbe+N+Sg+Com:  ulbijn
    olbe+N+Sg+Abe:  oˊlbettáá
    olbe+N+Ess:  olben
    olbe+N+Par:  olbed
    olbe+N+Pl+Nom:  oˊlbeh
    olbe+N+Pl+Gen:  [uulbij, uˊlbij]
    olbe+N+Pl+Acc:  uulbijd
    olbe+N+Pl+Ill:  ulbijd
    olbe+N+Pl+Loc:  uulbijn
    olbe+N+Pl+Com:  uˊlbijguin
    olbe+N+Pl+Abe:  uˊlbijttáá

  Noun - juhle: # ok ALGE
    juhle+N+Sg+Nom:  juhle
    juhle+N+Sg+Gen:  juˊhle
    juhle+N+Sg+Acc:  juˊhle
    juhle+N+Sg+Ill:  juuhlán
    juhle+N+Sg+Loc:  juhleest
    juhle+N+Sg+Com:  juhlijn
    juhle+N+Sg+Abe:  juˊhlettáá
    juhle+N+Ess:   juhlen
    juhle+N+Par:  juhled
    juhle+N+Pl+Nom:  juˊhleh
    juhle+N+Pl+Gen:  [juuhlij, juˊhlij]
    juhle+N+Pl+Acc:  juuhlijd
    juhle+N+Pl+Ill:  juhlijd
    juhle+N+Pl+Loc:  juuhlijn
    juhle+N+Pl+Com:  juˊhlijguin
    juhle+N+Pl+Abe:  juˊhlijttáá

  Noun - lakke: # ok 
    lakke+N+Sg+Nom:  lakke
    lakke+N+Sg+Gen:  laˊhe
    lakke+N+Sg+Acc:  laˊhe
    lakke+N+Sg+Ill:  laakan
    lakke+N+Sg+Loc:  lahheest
    lakke+N+Sg+Com:  lohhijn
    lakke+N+Sg+Abe:  laˊhettáá
    lakke+N+Ess:  lakken
    lakke+N+Par:  lakked
    lakke+N+Pl+Nom:  laˊheh
    lakke+N+Pl+Gen:  [loohij, loˊhij]
    lakke+N+Pl+Acc:  loohijd
    lakke+N+Pl+Ill:  lohhijd
    lakke+N+Pl+Loc:  loohijn
    lakke+N+Pl+Com:  loˊhijguin
    lakke+N+Pl+Abe:  loˊhijttáá

  Noun - lokke: # ok 
    lokke+N+Sg+Nom:  lokke
    lokke+N+Sg+Gen:  loˊhe
    lokke+N+Sg+Acc:  loˊhe
    lokke+N+Sg+Ill:  lookán
    lokke+N+Sg+Loc:  lohheest
    lokke+N+Sg+Com:  luhhijn
    lokke+N+Sg+Abe:  loˊhettáá
    lokke+N+Ess:  lokken
    lokke+N+Par:  lokked
    lokke+N+Pl+Nom:  loˊheh
    lokke+N+Pl+Gen: [luuhij, luˊhij]
    lokke+N+Pl+Acc:  luuhijd
    lokke+N+Pl+Ill:  luhhijd
    lokke+N+Pl+Loc:  luuhijn
    lokke+N+Pl+Com:  luˊhijguin
    lokke+N+Pl+Abe:  luˊhijttáá

  Noun - rokke: # ok 
    rokke+N+Sg+Nom:  rokke
    rokke+N+Sg+Gen:  roˊhe
    rokke+N+Sg+Acc:  roˊhe
    rokke+N+Sg+Ill:  rookán
    rokke+N+Sg+Loc:  rohheest
    rokke+N+Sg+Com:  ruhhijn
    rokke+N+Sg+Abe:  roˊhettáá
    rokke+N+Ess:  rokken
    rokke+N+Par:  rokked
    rokke+N+Pl+Nom:  roˊheh
    rokke+N+Pl+Gen: [ruuhij, ruˊhij]
    rokke+N+Pl+Acc:  ruuhijd
    rokke+N+Pl+Ill:  ruhhijd
    rokke+N+Pl+Loc:  ruuhijn
    rokke+N+Pl+Com:  ruˊhijguin
    rokke+N+Pl+Abe:  ruˊhijttáá

  Noun - čukke: # ok 
    čukke+N+Sg+Nom:  čukke
    čukke+N+Sg+Gen:  čuˊhe
    čukke+N+Sg+Acc:  čuˊhe
    čukke+N+Sg+Ill:  čuukán
    čukke+N+Sg+Loc:  čuhheest
    čukke+N+Sg+Com:  čuhhijn
    čukke+N+Sg+Abe:  čuˊhettáá
    čukke+N+Ess:  čukken
    čukke+N+Par:  čukked
    čukke+N+Pl+Nom:  čuˊheh
    čukke+N+Pl+Gen: [čuuhij, čuˊhij]
    čukke+N+Pl+Acc:  čuuhijd
    čukke+N+Pl+Ill:  čuhhijd
    čukke+N+Pl+Loc:  čuuhijn
    čukke+N+Pl+Com:  čuˊhijguin
    čukke+N+Pl+Abe:  čuˊhijttáá

  Noun - mokke: # ok 
    mokke+N+Sg+Nom:  mokke
    mokke+N+Sg+Gen:  moˊhe
    mokke+N+Sg+Acc:  moˊhe
    mokke+N+Sg+Ill:  mookán
    mokke+N+Sg+Loc:  mohheest
    mokke+N+Sg+Com:  muhhijn
    mokke+N+Sg+Abe:  moˊhettáá
    mokke+N+Ess:  mokken
    mokke+N+Par:  mokked
    mokke+N+Pl+Nom:  moˊheh
    mokke+N+Pl+Gen: [muuhij, muˊhij]
    mokke+N+Pl+Acc:  muuhijd
    mokke+N+Pl+Ill:  muhhijd
    mokke+N+Pl+Loc:  muuhijn
    mokke+N+Pl+Com:  muˊhijguin
    mokke+N+Pl+Abe:  muˊhijttáá

  Noun - tikke: # ok 
    tikke+N+Sg+Nom:  tikke
    tikke+N+Sg+Gen:  tiˊhe
    tikke+N+Sg+Acc:  tiˊhe
    tikke+N+Sg+Ill:  tiikán
    tikke+N+Sg+Loc:  tihheest
    tikke+N+Sg+Com:  tihhijn
    tikke+N+Sg+Abe:  tiˊhettáá
    tikke+N+Ess:  tikken
    tikke+N+Par:  tikked
    tikke+N+Pl+Nom:  tiˊheh
    tikke+N+Pl+Gen: [tiihij, tiˊhij]
    tikke+N+Pl+Acc:  tiihijd
    tikke+N+Pl+Ill:  tihhijd
    tikke+N+Pl+Loc:  tiihijn
    tikke+N+Pl+Com:  tiˊhijguin
    tikke+N+Pl+Abe:  tiˊhijttáá

  Noun - utke: # ok 
    utke+N+Sg+Nom:  utke
    utke+N+Sg+Gen:  uˊđhe
    utke+N+Sg+Acc:  uˊđhe
    utke+N+Sg+Ill:  uutkán
    utke+N+Sg+Loc:  uđheest
    utke+N+Sg+Com:  uđhijn
    utke+N+Sg+Abe:  uˊđhettáá
    utke+N+Ess:  utken
    utke+N+Par:  utked
    utke+N+Pl+Nom:  uˊđheh
    utke+N+Pl+Gen:  [uuđhij, uˊđhij]
    utke+N+Pl+Acc:  uuđhijd
    utke+N+Pl+Ill:  uđhijd
    utke+N+Pl+Loc:  uuđhijn
    utke+N+Pl+Com:  uˊđhijguin
    utke+N+Pl+Abe:  uˊđhijttáá


  Noun - kukse: # ok 
    kukse+N+Sg+Nom:  kukse
    kukse+N+Sg+Gen:  kuˊvse
    kukse+N+Sg+Acc:  kuˊvse
    kukse+N+Sg+Ill:  kuuksán
    kukse+N+Sg+Loc:  kuvseest
    kukse+N+Sg+Com:  kuvssijn
    kukse+N+Sg+Abe:  kuˊvsettáá
    kukse+N+Ess:  kuksen
    kukse+N+Par:  kuksed
    kukse+N+Pl+Nom:  kuˊvseh
    kukse+N+Pl+Gen: [kuuvsij, kuˊvsij]
    kukse+N+Pl+Acc:  kuuvsijd
    kukse+N+Pl+Ill:  kuvssijd
    kukse+N+Pl+Loc:  kuuvsijn
    kukse+N+Pl+Com:  kuˊvsijguin
    kukse+N+Pl+Abe:  kuˊvsijttáá

  Noun - hadde: # ok HADDE
    hadde+N+Sg+Nom:  hadde
    hadde+N+Sg+Gen:  haˊde
    hadde+N+Sg+Acc:  haˊde
    hadde+N+Sg+Ill:  haadan
    hadde+N+Sg+Loc:  haddeest
    hadde+N+Sg+Com:  hoddijn
    hadde+N+Sg+Abe:  haˊdettáá
    hadde+N+Ess:  hadden
    hadde+N+Par:  hadded
    hadde+N+Pl+Nom:  haˊdeh
    hadde+N+Pl+Gen:  [hoodij, hoˊdij]
    hadde+N+Pl+Acc:  hoodijd
    hadde+N+Pl+Ill:  hoddijd
    hadde+N+Pl+Loc:  hoodijn
    hadde+N+Pl+Com:  hoˊdijguin
    hadde+N+Pl+Abe:  hoˊdijttáá

  Noun - sappe: # ok HADDE
    sappe+N+Sg+Nom:  sappe
    sappe+N+Sg+Gen:  saˊpe
    sappe+N+Sg+Acc:  saˊpe
    sappe+N+Sg+Ill:  saapan
    sappe+N+Sg+Loc:  sappeest
    sappe+N+Sg+Com:  soppijn
    sappe+N+Sg+Abe:  saˊpettáá
    sappe+N+Ess:  sappen
    sappe+N+Par:  sapped
    sappe+N+Pl+Nom:  saˊpeh
    sappe+N+Pl+Gen:  [soopij, soˊpij]
    sappe+N+Pl+Acc:  soopijd
    sappe+N+Pl+Ill:  soppijd
    sappe+N+Pl+Loc:  soopijn
    sappe+N+Pl+Com:  soˊpijguin
    sappe+N+Pl+Abe:  soˊpijttáá

  Noun - litte: # ok HADDE
    litte+N+Sg+Nom:  litte
    litte+N+Sg+Gen:  liˊte
    litte+N+Sg+Acc:  liˊte
    litte+N+Sg+Ill:  liitán
    litte+N+Sg+Loc:  litteest
    litte+N+Sg+Com:  littijn
    litte+N+Sg+Abe:  liˊtettáá
    litte+N+Ess:  litten
    litte+N+Par:  litted
    litte+N+Pl+Nom:  liˊteh
    litte+N+Pl+Gen:  [liitij, liˊtij]
    litte+N+Pl+Acc:  liitijd
    litte+N+Pl+Ill:  littijd # MM
    litte+N+Pl+Loc:  liitijn
    litte+N+Pl+Com:  liˊtijguin
    litte+N+Pl+Abe:  liˊtijttáá

  Noun - lodde: # ok HADDE
    lodde+N+Sg+Nom:  lodde
    lodde+N+Sg+Gen:  loˊde
    lodde+N+Sg+Acc:  loˊde
    lodde+N+Sg+Ill:  loodán
    lodde+N+Sg+Loc:  loddeest
    lodde+N+Sg+Com:  luddijn
    lodde+N+Sg+Abe:  loˊdettáá
    lodde+N+Ess:  lodden
    lodde+N+Par:  lodded
    lodde+N+Pl+Nom:  loˊdeh
    lodde+N+Pl+Gen:  [luudij, luˊdij]
    lodde+N+Pl+Acc:  luudijd
    lodde+N+Pl+Ill:  [luudijd, luddijd]
    lodde+N+Pl+Loc:  luudijn
    lodde+N+Pl+Com:  luˊdijguin
    lodde+N+Pl+Abe:  luˊdijttáá

  Noun - lanne: # ok HADDE
    lanne+N+Sg+Nom:  lanne
    lanne+N+Sg+Gen:  laˊṇe
    lanne+N+Sg+Acc:  laˊṇe
    lanne+N+Sg+Ill:  laaṇan
    lanne+N+Sg+Loc:  lanneest
    lanne+N+Sg+Com:  lonnijn
    lanne+N+Sg+Abe:  laṇettáá
    lanne+N+Ess:  lannen
    lanne+N+Par:  lanned
    lanne+N+Pl+Nom:  laˊṇeh
    lanne+N+Pl+Gen:  [looṇij, loˊṇij]
    lanne+N+Pl+Acc:  looṇijd
    lanne+N+Pl+Ill:  [looṇijd, lonnijd]
    lanne+N+Pl+Loc:  looṇijn
    lanne+N+Pl+Com:  loˊṇijguin
    lanne+N+Pl+Abe:  loˊṇijttáá

  Noun - ponne: # ok HADDE
    ponne+N+Sg+Nom:  ponne
    ponne+N+Sg+Gen:  poˊṇe
    ponne+N+Sg+Acc:  poˊṇe
    ponne+N+Sg+Ill:  pooṇán
    ponne+N+Sg+Loc:  ponneest
    ponne+N+Sg+Com:  punnijn
    ponne+N+Sg+Abe:  poˊṇettáá
    ponne+N+Ess:  ponnen
    ponne+N+Par:  ponned
    ponne+N+Pl+Nom:  poˊṇeh
    ponne+N+Pl+Gen:  [puuṇij, puˊṇij]
    ponne+N+Pl+Acc:  puuṇijd
    ponne+N+Pl+Ill:  [puuṇijd, punnijd]
    ponne+N+Pl+Loc:  puuṇijn
    ponne+N+Pl+Com:  puˊṇijguin
    ponne+N+Pl+Abe:  puˊṇijttáá

  Noun - runne: # ok HADDE
    runne+N+Sg+Nom:  runne
    runne+N+Sg+Gen:  ruˊṇe
    runne+N+Sg+Acc:  ruˊṇe
    runne+N+Sg+Ill:  ruuṇán
    runne+N+Sg+Loc:  runneest
    runne+N+Sg+Com:  runnijn
    runne+N+Sg+Abe:  ruˊṇettáá
    runne+N+Ess:  runnen
    runne+N+Par:  runned
    runne+N+Pl+Nom:  ruˊṇeh
    runne+N+Pl+Gen:  [ruuṇij, ruˊṇij]
    runne+N+Pl+Acc:  ruuṇijd
    runne+N+Pl+Ill:  runnijd
    runne+N+Pl+Loc:  ruuṇijn
    runne+N+Pl+Com:  ruˊṇijguin
    runne+N+Pl+Abe:  ruˊṇijttáá

  Noun - cumme: # ok HADDE
    cumme+N+Sg+Nom:  cumme
    cumme+N+Sg+Gen:  cuˊṃe
    cumme+N+Sg+Acc:  cuˊṃe
    cumme+N+Sg+Ill:  cuuṃán
    cumme+N+Sg+Loc:  cummeest
    cumme+N+Sg+Com:  cummijn
    cumme+N+Sg+Abe:  cuˊṃettáá
    cumme+N+Ess:  cummen
    cumme+N+Par:  cummed
    cumme+N+Pl+Nom:  cuˊṃeh
    cumme+N+Pl+Gen:  [cuuṃij, cuˊṃij]
    cumme+N+Pl+Acc:  cuuṃijd
    cumme+N+Pl+Ill:  [cuuṃijd, cummijd]
    cumme+N+Pl+Loc:  cuuṃijn
    cumme+N+Pl+Com:  cuˊṃijguin
    cumme+N+Pl+Abe:  cuˊṃijttáá

  Noun - pille: # ok HADDE
    pille+N+Sg+Nom:  pille
    pille+N+Sg+Gen:  piˊḷe
    pille+N+Sg+Acc:  piˊḷe
    pille+N+Sg+Ill:  piiḷán
    pille+N+Sg+Loc:  pilleest
    pille+N+Sg+Com:  pillijn
    pille+N+Sg+Abe:  piˊḷettáá
    pille+N+Ess:  pillen
    pille+N+Par: pilled
    pille+N+Pl+Nom:  piˊḷeh
    pille+N+Pl+Gen:  [piiḷij, piˊḷij]
    pille+N+Pl+Acc:  piiḷijd
    pille+N+Pl+Ill:  [piiḷijd, pillijd]
    pille+N+Pl+Loc:  piiḷijn
    pille+N+Pl+Com:  piˊḷijguin
    pille+N+Pl+Abe:  piˊḷijttáá

  Noun - nartte: # ok HADDE
    nartte+N+Sg+Nom:  nartte
    nartte+N+Sg+Gen:  naˊrte
    nartte+N+Sg+Acc:  naˊrte
    nartte+N+Sg+Ill:  naartan
    nartte+N+Sg+Loc:  nartteest
    nartte+N+Sg+Com:  norttijn
    nartte+N+Sg+Abe:  naˊrtettáá
    nartte+N+Ess:  nartten
    nartte+N+Par:  nartted
    nartte+N+Pl+Nom:  naˊrteh
    nartte+N+Pl+Gen:  [noortij, noˊrtij]
    nartte+N+Pl+Acc:  noortijd
    nartte+N+Pl+Ill:  norttijd
    nartte+N+Pl+Loc:  noortijn
    nartte+N+Pl+Com:  noˊrtijguin
    nartte+N+Pl+Abe:  noˊrtijttáá

  Noun - luŋkke: # ok HADDE
    luŋkke+N+Sg+Nom:  luŋkke
    luŋkke+N+Sg+Gen:  luˊŋke
    luŋkke+N+Sg+Acc:  luˊŋke
    luŋkke+N+Sg+Ill:  luuŋkán
    luŋkke+N+Sg+Loc:  luŋkkeest
    luŋkke+N+Sg+Com:  luŋkkijn
    luŋkke+N+Sg+Abe:  luˊŋkettáá
    luŋkke+N+Ess:  luŋkken
    luŋkke+N+Par:  luŋkked
    luŋkke+N+Pl+Nom:  luˊŋkeh
    luŋkke+N+Pl+Gen:  [luuŋkij, luˊŋkij]
    luŋkke+N+Pl+Acc:  luuŋkijd
    luŋkke+N+Pl+Ill:  luŋkkijd
    luŋkke+N+Pl+Loc:  luuŋkijn
    luŋkke+N+Pl+Com:  luˊŋkijguin
    luŋkke+N+Pl+Abe:  luˊŋkijttáá

  Noun - puicce: # ok HADDE
    puicce+N+Sg+Nom:  puicce
    puicce+N+Sg+Gen:  puˊice
    puicce+N+Sg+Acc:  puˊice
    puicce+N+Sg+Ill:  puuicán
    puicce+N+Sg+Loc:  puicceest
    puicce+N+Sg+Com:  puiccijn
    puicce+N+Sg+Abe:  puˊicettáá
    puicce+N+Ess:  puiccen
    puicce+N+Par:  puicced
    puicce+N+Pl+Nom:  puˊiceh
    puicce+N+Pl+Gen:  [puuicij, puˊicij]
    puicce+N+Pl+Acc:  puuicijd
    puicce+N+Pl+Ill:  puiccijd
    puicce+N+Pl+Loc:  puuicijn
    puicce+N+Pl+Com:  puˊicijguin
    puicce+N+Pl+Abe:  puˊicijttáá

  Noun - tigge: # ok HADDE
    tigge+N+Sg+Nom: tigge
    tigge+N+Sg+Gen: tiˊge
    tigge+N+Sg+Acc: tiˊge
    tigge+N+Sg+Ill: tiigán
    tigge+N+Sg+Loc: tiggeest
    tigge+N+Sg+Com: tiggijn
    tigge+N+Sg+Abe: tiˊgettáá
    tigge+N+Ess: tiggen
    tigge+N+Par: tigged
    tigge+N+Pl+Nom: tiˊgeh
    tigge+N+Pl+Gen: [tiigij, tiˊgij]
    tigge+N+Pl+Acc: tiigijd
    tigge+N+Pl+Ill: tiggijd
    tigge+N+Pl+Loc: tiigijn
    tigge+N+Pl+Com: tiˊgijguin
    tigge+N+Pl+Abe: tiˊgijttáá

  Noun - urná:
    urná+N+Sg+Nom:  urná # removed from fadda to alge
    urná+N+Sg+Gen:  uˊrná
    urná+N+Sg+Acc:  uˊrná
    urná+N+Sg+Ill:  uurnán
    urná+N+Sg+Loc:  urnáást
    urná+N+Sg+Com:  urnáin
    urná+N+Sg+Abe:  uˊrnáttáá
    urná+N+Ess:  urnán
    urná+N+Par: urnád
    urná+N+Pl+Nom:  uˊrnáh
    urná+N+Pl+Gen:  [uˊrnái, uurnái]
    urná+N+Pl+Acc:  uurnáid
    urná+N+Pl+Ill:  urnáid
    urná+N+Pl+Loc:  uurnáin
    urná+N+Pl+Com:  uˊrnáiguin
    urná+N+Pl+Abe:  uˊrnáittáá
